【裁判字號】    90,易,1714
【裁判日期】    900906
【裁判案由】    侵占
【裁判全文】
臺灣臺中地方法院刑事判決                          九十年度易字第一七一四號
    公  訴  人  台灣台中地方法院檢察署檢察官
    被      告  乙○○
右列被告因侵占案件，經檢察官提起公訴（九十年度偵字第四六五七號），本院判決
如左：
    主  文
乙○○意圖為自己不法之所有，而侵占遺失物，處罰金貳仟元，如易服勞役，以參佰
元折算壹日。
    事  實
一、乙○○於民國八十九年一月中旬某日，在台中市○○路○段一二一號前，拾獲甲
    ○○所遺失之「發票人劉國楨、發票日八十九年一月十日、金額新台幣（下同）
    一萬三千五百元、付款人台中市第九信用合作社、票號AA0000000」支票
    一紙後，竟意圖為自己不法之所有，而將之侵占入己。嗣於八十九年一月十五日
    ，乙○○委託台中市○○路郵局提出交換時，因該支票已遭掛失止付而查獲。
二、案經雲林縣警察局台西分局報請台灣雲林地方法院檢察署呈台灣高等法院檢察署
    令轉台灣台中地方法院檢察署檢察官偵查起訴。
    理  由
一、訊據被告乙○○，矢口否認該支票係其所拾獲，辯稱：該支票係一名為「李榮章
    」之男子與伊在台中市○○路國王撞球場打撞球，輸伊一萬三千元，而交給伊作
    為抵帳之用云云。經查，該支票係甲○○所持有，而於八十九年一月十二日在台
    中市○○路○段一二一號前遺失，嗣由同事房南英於八十九年一月十五日申請掛
    失止付乙節，業經被害人甲○○、證人房南英分別在警訊中陳述明確，並有遺失
    票據申報書、台中市票據交換所函、掛失止付票據提示人資料查報表、該支票及
    退票理由單各一份（均為影本）附卷可稽。次查，本院依據被告所提供「李榮章
    係台南人、三十幾歲、常在國王撞球場出入、該撞球場之老闆應認識他」等資料
    ，向台南縣及台南市警察局調取名為「李榮章」者之口卡共三份給被告指認，結
    果都不是被告所稱之「李榮章」，此有該些口卡及本院九十年七月五日訊問筆錄
    在卷可佐，本院再令警員到國王撞球場實地訪查負責人，結果該撞球場之負責人
    許丕松稱其並不認識「李榮章」之男子，此有台中市警察局第一分局九十年八月
    九日中分一刑字第二四一九六號函存卷可憑，足見被告所稱之「李榮章」，尚無
    法證明確有其人。今該支票既由被告占有，且無法證明該支票之來源，依理該支
    票應係被告所拾獲無訛，其拾獲支票後，不思交還失主，並委託郵局提出交換領
    款，其不法所有之侵占意圖已可確定，因認被告所辯僅係卸責之詞，不足採信。
    本件事證明確，被告犯行應堪認定。
二、核被告所為，係犯刑法第三百三十七條之侵占遺失物罪。爰審酌被告犯後飾詞卸
    責、毫無悔意，惟侵占之支票已遭掛失止付所生危害不大等一切情狀，量處如主
    文所示之刑，並諭知易服勞役之折算標準。
據上論斷，應依刑事訴訟法第二百九十九條第一項前段，刑法第三百三十七條、第四
十二條第二項，罰金罰鍰提高標準條例第一條前段、第二條，判決如主文。
中      華      民      國    九十      年      九      月      六      日
                                        法  官  李  秋  娟
右正本證明與原本無異。
如不服本判決，應於判決送達後十日內向本院提出上訴狀，上訴於臺灣高等法院臺中
分院( 須附繕本 )。
                                        書記官
中      華      民      國    九十      年      九      月      六      日
附錄論罪科刑法條
刑法第三百三十七條
意圖為自己或第三人不法之所有，而侵占遺失物、漂流物或其他離本人所持有之物者
，處五百元以下罰金。


司法院資訊處製作；財團法人民間司法改革基金會備份。
